【裁判字號】    90,上訴,889
【裁判日期】    900425
【裁判案由】    違反毒品危害防制條例
【裁判全文】
臺灣高等法院高雄分院刑事判決                      九十年度上訴字第八八九號
    上  訴  人
    即  被  告  甲○○
右上訴人因違反毒品危害防制條例案件，不服臺灣高雄地方法院九十年度訴字第五五
三號，中華民國九十年四月二十五日第一審判決（起訴案號：臺灣高雄地方法院檢察
署九十年度毒偵字第六七五號、第七八一號、第七五六號），提起上訴，本院判決如
左：
    主  文
上訴駁回。
    事  實
甲○○前曾於民國八十三年間因肅清煙毒條例案件，經台灣高雄地方法院判處有期徒
刑三年一月，於八十六年九月六日（假釋完畢）執行完畢。又於八十八年間，因施用
第一級毒品海洛因案件，經臺灣高雄地方法院以八十八年度毒聲字第六六八八號裁定
（起訴書誤繕為八十八年度六二二一號）送觀察、勒戒後，認無繼續施用毒品之傾向
，而由臺灣高雄地方法院檢察署檢察官於八十八年九月二十八日以八十八年度毒偵字
第一○七七號、第一一一一號為不起訴處分確定。詎甲○○仍未戒絕毒癮，復於該不
起訴處分確定後之五年內，基於施用第一級毒品海洛因之概括犯意，連續於八十九年
十一月九日起至九十年一月二十九日二十時止，在其高雄縣路竹鄉○○路三十七號（
原審及起訴書均誤載為二十七號）住處內、高雄縣路竹鄉○○路九孔橋路旁等處所，
以將海洛因摻水放入針筒內注射靜脈之方式，多次施用第一級毒品海洛因。嗣經警分
別於八十九年十一月九日二十二時三十分、八十九年十二月二十三日十四時許採集其
尿液送驗後均呈海洛因陽性反應而查獲。甲○○於上開犯行被查獲後，再於九十年一
月二十九日二十時許，在高雄縣路竹鄉○○路九孔橋旁施用第一級毒品海洛因一次，
並於同年月三十日上午十時三十分許，主動攜帶第一級毒品海洛因淨重○‧○二公克
（包裝重○‧一九公克）及殘留有第一級毒品海洛因之針筒一支，至高雄縣警察局湖
內分局路竹分駐所投案，而請求送往勒戒處所觀察、勒戒。經臺灣高雄地方法院以九
十年度毒聲字第五九○號裁定送觀察、勒戒後，認有繼續施用毒品之傾向，再經同院
以九十年度毒聲字第九七四號裁定令入戒治處所施以強制戒治。案經高雄縣警察局湖
內分局報請臺灣高雄地方法院檢察署檢察官偵查起訴。
    理  由
一、右揭犯罪事實，業據上訴人即被告甲○○於偵審中坦認不諱，且其為警查獲、投
    案後所採集之尿液，經送驗均呈嗎啡陽性反應，由於海洛因於人體內會代謝成嗎
    啡，因此涉嫌海洛因之吸食者係檢驗其尿液中之嗎啡反應等情，有高雄縣政府衛
    生局八十九年十二月一日八十九煙檢字第三一○七號、九十年一月十二日九十煙
    檢字第三四號及九十年二月九十煙檢字第二二九號煙毒尿液檢驗成績書共三紙附
    卷足稽，又被告主動提出之白色粉末一包，經送鑑驗結果，認係第一級毒品海洛
    因（淨重○‧○二公克，包裝重○‧一九公克），有法務部調查局鑑定通知書一
    紙在卷足參，另扣案之針筒一支殘留有第一級毒品海洛因，亦有高雄醫學大學附
    設中和紀念醫院九十年三月二十六日檢驗報告一份附卷足憑，足徵被告之自白與
    事實相符，應堪採信。而被告前曾因施用第一級毒品案件，經臺灣高雄地方法院
    以八十八年度毒聲字第六六八八號裁定送觀察、勒戒後，認無繼續施用毒品傾向
    ，而由臺灣高雄地方法院檢察署檢察官於八十八年九月二十八日為不起訴處分確
    定，其於五年內再犯本件毒品危害防制條例第十條第一項之罪，經臺灣高雄地方
    法院以裁定送臺灣高雄看守所附設勒戒所施以觀察、勒戒後，認有繼續施用毒品
    傾向等情，分別有臺灣高等法院被告全國前案紀錄表、臺灣高雄地方法院被告院
    內索引紀錄卡、臺灣高雄地方法院檢察署刑案資料查註紀錄表、該署檢察官不起
    訴處分書及臺灣高雄看守所九十年二月八日高所坤戒勒字第三七九號函各一份在
    卷足憑。從而，本件事證明確，被告犯行洵堪認定，應依法論科。
二、核被告所為，係犯毒品危害防制條例第十條第一項之施用第一級毒品罪，其持有
    第一級毒品海洛因並施用之，持有之低度行為應為施用之高度行為所吸收，不另
    論罪。被告多次施用第一級毒品海洛因之行為，時間緊接，手法相似，犯罪構成
    要件相同，顯係基於概括之犯意為之，為連續犯，應依刑法第五十六條之規定以
    一罪論，並加重其刑。又被告前曾於八十三年間因肅清煙毒條例案件，經台灣高
    雄地方法院判處有期徒刑三年一月，於八十六年九月六日假釋期滿執行完畢，此
    有臺灣高雄地方法院檢察署刑案資料查註紀錄表附卷足按，其於五年內再犯本件
    有期徒刑以上之罪，為累犯，應依刑法第四十七條之規定，遞加重其刑。被告雖
    於九十年一月三十日自行前往高雄縣警察局湖內分局陳述其施用第一級毒品犯行
    ，並主動要求接受觀察、勒戒處分及裁判，惟按犯人因案被發覺獲案，日後陳述
    連續犯其餘行為，並不符合刑法第六十二條之要件（最高法院七十三年度第二次
    刑事庭會議決議參照），自不得以自首論而減輕其刑，併此敘明。被告犯罪事證
    已明，原審法院乃依毒品危害防制條例第十條第一項、第十八條第一項，刑法第
    十一條（原判決誤載同條『前段』，應予更正）、第五十六條、第四十七條之規
    定，並審酌被告坦承全部犯行，主動攜帶毒品及注射針筒前往警局投案，自願接
    受觀察、勒戒處分，足見其有心悔改、犯後態度良好，及所犯為自戕行為，對社
    會肇致之危害不大等一切情狀，量處有期徒刑八月，又敘明扣案之第一級毒品海
    洛因一包（淨重０‧０二公克、包裝重０‧一九公克力該包裝袋客觀上難與毒品
    析離，應一併視同毒品），及殘留第一級毒品海洛因之注射針筒一支（客觀上難
    與毒品析離，應一併視同毒品）諭知沒收銷毀之，另經鑑驗耗損之部分，因已滅
    失而未為沒收之諭知，認事用法均無不合，量刑亦屬允妥，上訴意旨固不否認犯
    罪，惟指摘原判決量刑過重，即無理由，應予駁回。
據上論斷，應依刑事訴訟法第三百六十八條，判決如主文。
本案經檢察官董明正到庭執行職務。
中      華      民      國    九十      年      六      月    二十九    日
                              臺灣高等法院高雄分院刑事第八庭
                                  審判長法  官
                                        法  官
                                        法  官
得上訴
附錄：本判決論罪科刑法條全文
毒品危害防制條例第十條第一項：


司法院資訊處製作；財團法人民間司法改革基金會備份。
